【裁判字號】    95,訴,3068
【裁判日期】    951020
【裁判案由】    毒品危害防制條例
【裁判全文】
臺灣高雄地方法院刑事判決              95年度訴字第3068號
公  訴  人  臺灣高雄地方法院檢察署檢察官
被      告  乙○○
                    （另案於台灣屏東監獄執行中）
上列被告因毒品危害防制條例案件，經檢察官提起公訴（95年度
毒偵字第5887號），本院依簡式審判程序判決如下：
    主  文
乙○○施用第一級毒品，累犯，處有期徒刑壹年。
    事  實
一、乙○○前於民國（下同）92年間因施用毒品案件，經台灣彰
    化地方法院以92年度毒聲字第1795號裁定送觀察勒戒後，認
    無繼續施用毒品之傾向，於92年10月24日執行完畢釋放，並
    由台灣彰化地方法院檢察署檢察官於同日以92年度毒偵字第
    2036號為不起訴處分確定；另前於93年間因施用毒品案件，
    經台灣彰化地方法院以93年度訴字第355 號判決判處有期徒
    刑8 月確定，於94年4 月6 日執行完畢。詎其仍不知悔改，
    在前揭觀察勒戒及有期徒刑分別執行完畢後5 年內，復基於
    施用第一級毒品海洛因之犯意，於95年4 月24日19時許，在
    高雄縣鳳山市○○路南成三巷39號住處，以將海洛因置入針
    筒加水稀釋，注射血管之方式施用海洛因1 次。嗣於同日23
    時30分許，因形跡可疑，在上開住處外巷口為警盤查，經乙
    ○○同意採集尿液送檢，檢驗結果呈嗎啡陽性反應，而知上
    情。
二、案經高雄縣政府警察局鳳山分局報請臺灣高雄地方法院檢察
    署檢察官偵查起訴。
    理  由
一、上開事實，業據被告乙○○於警詢及本院審理時坦承不諱（
    見警卷第3 、4 頁、本院卷第33頁），且經警查獲採集其尿
    液，送台灣檢驗科技股份有限公司鑑驗結果，被告尿液呈施
    用海洛因後之嗎啡陽性反應，此有該公司之濫用藥物尿液檢
    驗報告1 份在卷可稽（見警卷第10頁）；再者被告於92年間
    因施用毒品案件，經台灣彰化地方法院以92年度毒聲字第17
    95號裁定送觀察勒戒後，認無繼續施用毒品之傾向，於92年
    10月24日執行完畢之事實，亦有臺灣高等法院被告前案紀錄
    表1 份附卷可憑（見本院卷第10頁），是被告確係於觀察勒
    戒執行完畢後，5 年內又為本件施用海洛因犯行甚明；從而
    ，本案事證明確，被告犯行堪予認定。
二、本案相關之法律比較適用：
    行為後法律有變更者，適用行為時之法律。但行為後之法律
    有利於行為人者，適用最有利於行為人之法律，刑法第2 條
    第1 項定有明文。查被告於前開行為後，刑法第47條業經總
    統於94年2 月2 日修正公布，並依刑法施行法第10條之1 規
    定自95年7 月1 日施行。職是，本件自應就被告行為前、後
    相關法律有修正者，依前揭規定加以比較適用。按修正前刑
    法第47條原規定：「受有期徒刑之執行完畢，或受無期徒刑
    或有期徒刑一部之執行而赦免後，5 年以內再犯有期徒刑以
    上之罪者，為累犯，加重本刑至2 分之1 」，嗣修正為：「
    受徒刑之執行完畢，或一部之執行而赦免後，5 年以內故意
    再犯有期徒刑以上之罪者，為累犯，加重本刑至2 分之1 」
    ，將累犯成立之要件限於5 年內「故意」再犯有期徒刑以上
    之罪者，始有加重其刑規定之適用。經比較修正前、後關於
    累犯之規定，當以修正後之規定限縮累犯之適用範圍較有利
    於被告，故應依刑法第2 條第1 項但書，適用裁判時之修正
    後刑法第47條第1 項前段規定，作為論斷被告是否構成累犯
    之依據。
三、核被告乙○○所為，係犯毒品危害防制條例第10條第1 項之
    施用第一級毒品罪。被告持有海洛因之低度行為，應為其施
    用海洛因之高度行為所吸收，不另論罪。又被告前於93年間
    因施用毒品案件，經台灣彰化地方法院以93年度訴字第355
    號判決判處有期徒刑8 月確定，於94年4 月6 日執行完畢，
    此有臺灣高等法院被告前案紀錄表可按，是其5 年以內故意
    再犯本件有期徒刑以上之罪，為累犯，依刑法第47條規定加
    重其刑。爰審酌被告於92年間因施用毒品案件，經台灣彰化
    地方法院裁定送觀察勒戒，復於93年間因施用毒品案件，經
    台灣彰化地方法院以93年度訴字第355 號判決判處有期徒刑
    8 月確定；再因施用毒品案件，經本院以94年度訴字第3276
    號判決判處有期徒刑10月，於95年2 月27日確定、95年5 月
    8 日入監執行上開案件等情，均有臺灣高等法院被告前案紀
    錄表可按，則其前因毒品危害防制條例之規定，曾經觀察勒
    戒且判處上開有期徒刑8 月執行完畢後，猶為毒品之施用，
    再經本院判處上開有期徒刑10月執行前，再為本件犯行，足
    見其已陷於毒癮，難以自拔，為戒除其用毒慣行，自當施以
    相當期間之強制禁絕處遇，期能達戒絕之效，並念其於審理
    中已坦承全部犯行，犯後態度尚佳等一切情狀，量處如主文
    所示之刑，以示懲儆。
據上論斷，應依刑事訴訟法第299 條第1 項前段、第273 條之1
第1 項，毒品危害防制條例第10條第1 項，刑法第2 條第1 項但
書、第11條前段、第47條，判決如主文。
本案經檢察官甲○○到庭執行職務。
中    華    民    國    95    年    10    月    20    日
                    刑事第十三庭法  官  方錦源
上正本證明與原本無異
如不服本判決，應於判決送達後10日內，向本院提出上訴狀。
中    華    民    國    95    年    10    月    20    日
                                書記官  鄧思辰
附錄本案論罪科刑法條全文：
毒品危害防制條例第10條第1項
施用第1級毒品者，處 6 月以上 5 年以下有期徒刑。


司法院資訊處製作；財團法人民間司法改革基金會備份。
